臺灣高雄地方法院民事判決
110年度鳳簡字第757號
原      告  AV000-A109188（真實姓名、住址詳卷）
被      告  范文昇(PHAM VAN THANG，越南籍)


上列當事人間請求損害賠償事件，原告提起刑事附帶民事訴訟，
經本院刑事庭裁定移送前來（110年度侵附民字第26號），本院
於民國111年3月10日言詞辯論終結，判決如下：
    主      文
被告應給付原告新臺幣貳拾萬元，及自民國一一○年十一月十二
日起至清償日止，按週年利率百分之五計算之利息。
本判決得假執行。但被告如以新臺幣貳拾萬元為原告預供擔保後
，得免為假執行。
    事實及理由
一、按性侵害犯罪防治法所稱性侵害犯罪，係指觸犯刑法第221
    條至第227條、第228條、第229條、第332條第2項第2款、第
    334條第2項第2款、第348條第2項第1款及其特別法之罪；因
    職務或業務知悉或持有性侵害被害人姓名、出生年月日、住
    居所及其他足資識別其身分之資料者，除法律另有規定外，
    應予保密。警察人員必要時應採取保護被害人之安全措施。
    行政機關、司法機關及軍法機關所製作必須公示之文書，不
    得揭露被害人之姓名、出生年月日、住居所及其他足資識別
    被害人身分之資訊，性侵害犯罪防治法第2條第1項、第12條
    定有明文。查本件原告係性侵害犯罪之被害人，依前揭規定
    ，本件就原告真實姓名及住居所地址均為遮蔽，並以AV000-
    A109188作為原告之代稱，合先敘明。
二、被告經合法通知，未於言詞辯論期日到場，核無民事訴訟法
    第386條所列各款情形，爰依原告之聲請，由其一造辯論而
    為判決。
三、原告主張：被告為越南籍來台移工，於民國109年6月25日22
    時許，訴外人阮進順(NGUYEN TIEN THUAN，越南籍）邀約被
    告與原告前往高雄市○○區○○路000巷00○0號旁之越南小吃部
    飲酒、唱歌，嗣於同年月日23時許，被告見原告前往廁所，
    竟基於強制性交之犯意，強行將原告強拉至附近之草叢並脫
    去原告褲子後，違反原告意願，以其陰莖插入原告陰道之方
    式，對原告為強制性交得逞1次(下稱本件侵權行為)。被告
    所為之本件侵權行為，已侵害原告之貞操權且情節重大，受
    有精神上痛苦，請求被告賠償非財產上損害新臺幣(下同)20
    0,000元，為此，爰依民法侵權行為之法律關係提起本訴，
    並聲明：被告應給付原告200,000元，及自110年11月12日起
    至清償日止，按週年利率5％計算之利息。　　
四、被告未於言詞辯論期日到場爭執，亦未提出書狀作何聲明或
    陳述。
五、本院得心證之理由：
(一)按因故意或過失，不法侵害他人之權利者，負損害賠償責任
    。不法侵害他人之身體、健康、名譽、自由、信用、隱私、
    貞操，或不法侵害其他人格法益而情節重大者，被害人雖非
    財產上之損害，亦得請求賠償相當之金額，民法第184條第1
    項前段、第195條第1項前段分別定有明文。查本件原告主張
    本件侵權行為之事實，有原告調查筆錄、指認犯罪嫌疑紀錄
    表、被指認人基本資料、內政部警政署刑事警察局鑑定書、
    員警職務報告、照片黏貼紀錄表、扣押物品清單、原告訊問
    筆錄、受理疑似性侵害事件驗傷診斷書等件在卷可稽(本院
    卷第33至73頁)，被告因本件侵權行為，經本院刑事庭以110
    年度侵訴字第1號，判處被告犯強制性交罪，處有期徒刑3年
    6月，有此判決書在卷可參（本院卷第13至17頁），復經本
    院依職權調取本院110年度侵訴字第1號刑事案件電子卷證（
    刑案電子卷證於本院卷證物袋內）核閱無誤。而被告就原告
    主張之事實，已於相當時期受合法通知，其於言詞辯論期日
    未到場爭執，亦未提出書狀作有利於己之聲明或陳述以供本
    院審酌，依民事訴訟法第280條第3項、第1項規定，視同自
    認，是本件依調查證據之結果，認原告主張之事實堪信為真
    實。是以，足認被告確有不法侵害原告貞操權之侵權行為事
    實，且被告侵權行為與原告所受損害之間具有相當因果關係
    ，侵害原告貞操權且情節重大，原告依侵權行為之法律關係
    ，請求被告賠償非財產上損害，自屬有據。　　
(二)按慰藉金之賠償須以人格權遭遇侵害，使精神上受有痛苦為
    必要，其核給之標準固與財產上損害之計算不同，然非不可
    斟酌雙方身分資力與加害程度，及其他各種情形核定相當之
    數額（最高法院51年台上字第223號判決意旨參照）。查原
    告因本件侵權行為致貞操權受侵害，業已認定如前述，故其
    主張受有精神上痛苦，堪信可採。而原告為國中畢業，目前
    從事市場販售業，每日收入500元至600元，需扶養在越南之
    家人；被告為國中肄業、目前無業、以打零工維生，有配偶
    及一名未成年子女在越南，業據原告陳述在卷，並有本院11
    0年度侵訴字第1號審判筆錄在卷可稽（本院卷第78、86頁）
    ；另原告108、109年度所得分別為3,939元、2,548元，名下
    房屋1棟、土地1筆，有原告稅務電子閘門財產所得調件明細
    表可考（本院卷證物袋內），及被告為逞一時性慾，違反原
    告之意願而為本件侵權行為，侵害原告之貞操權且情節重大
    ，致原告精神上受有創傷，暨考量原告所受侵害程度、被告
    之行為態樣等一切情狀，認原告請求被告賠償非財產上損害
    200,000元，應屬適當。　　
(三)末按遲延之債務，以支付金錢為標的者，債權人得請求依法
    定利率計算之遲延利息；應付利息之債務，其利率未經約定
    ，亦無法律可據者，週年利率為5％；給付無確定期限者，債
    務人於債權人得請求給付時，經其催告而未為給付，自受催
    告時起，負遲延責任。其經債權人起訴而送達訴狀，與催告
    有同一之效力，民法第233條第1項前段、第203條、第229條
    第2項亦分別定有明文。查本件屬給付無確定期限之債，又
    係以支付金錢為標的，揆諸上開規定，原告之言詞提起刑事
    附帶民事訴訟筆錄於110年11月11日送達被告並發生催告之
    效力（附民卷第9頁），準此，原告請求給付自言詞提起刑
    事附帶民事訴訟筆錄送達翌日即110年11月12日起至清償日
    止，按週年利率5％計算之利息，於法並無不合，應予准許。
    　　　　
六、本件原告勝訴部分係依民事訴訟法第427條適用簡易程序所
    為被告敗訴之判決，依同法第389條第1項第3款規定，應依
    職權宣告假執行，並依同法第392條第2項規定，依職權宣告
    被告如預供擔保後，得免為假執行。　　
七、本件原告提起刑事附帶民事訴訟，而由本院刑事庭依刑事訴
    訟法第504 條第1 項規定，裁定移送前來，依同條第2 項規
    定免繳納裁判費，其於本院審理期間，亦未產生其他訴訟必
    要費用，並無訴訟費用負擔問題，附此敘明。　　
中　　華　　民　　國　　111 　年　　4 　　月　　11　　日
          　　　　鳳山簡易庭  法　官  藍雅筠
以上正本係照原本作成。　　　　　　　　　  
如不服本判決，應於送達後20日內，向本院提出上訴狀並表明上
訴理由，如於本判決宣示後送達前提起上訴者，應於判決送達後
20日內補提上訴理由書（須附繕本）。
中　　華　　民　　國　　111 　年　　4 　　月　　11　　日
                              書記官  蔡毓琦